【裁判字號】    96,審勞小上,4
【裁判日期】    970212
【裁判案由】    損害賠償
【裁判全文】
臺灣高雄地方法院民事判決           96年度審勞小上字第4號
上  訴  人  丙○○
被  上訴人  乙○○
            甲○○
當事人間請求損害賠償事件，上訴人對於民國96年9 月18日本院
高雄簡易庭96年度雄勞小字第9 號第一審判決提起上訴，本院判
決如下：
    主  文
上訴駁回。
第二審訴訟費用新台幣壹仟伍佰元由上訴人負擔。
    理  由
一、按對於小額程序之第一審判決提起上訴，非以其違背法令為
    理由，不得為之；所謂判決違背法令，乃指判決不適用法規
    或適用不當，或有民事訴訟法第469 條所列第1 款至第5 款
    事由，其判決當然為違背法令，民事訴訟法第436 條之24第
    2 項、第436 條之32第2 項準用第468 條及第469 條第1 款
    至第5 款分別定有明文。次按小額事件之上訴程序，不得以
    民事訴訟法第469 條第6 款之「判決不備理由或理由矛盾」
    為由，指摘原判決為違背法令，蓋小額訴訟程序之判決書得
    僅記載主文，而就當事人有爭執事項，僅於必要時得加註理
    由要領而已（民事訴訟法第436 條之18第1 項參照），是小
    額事件之上訴程序，自不得以「判決不備理由或理由矛盾」
    為由，指摘原判決為違背法令，此觀民事訴訟法第436 條之
    32第2 項僅有準用同法第468 條、第469 條第1 款至第5 款
    之規定，並無準用同法第469 條第6 款之規定，亦可明瞭。
    又取捨證據、認定事實係屬事實審法院之職權，苟事實審法
    院為判決時，已斟酌全辯論意旨及調查證據之結果，以判斷
    事實之真偽，且其判斷與經驗法則及論理法則亦無不符，自
    難謂為屬違背法令。再按小額程序之第二審判決，依上訴意
    旨足認上訴為無理由者，得不經言詞辯論為之，為民事訴訟
    法第436 條之29第1 項第2 款所明定。
二、上訴意旨略以：上訴人係因參加「中央信託局辦理中央政府
    各機關、學校94年度公務車輛駕駛人力委託外包集中採購招
    標案」之投標並得標，而居中仲介被上訴人之高雄市政府公
    共汽車管理處（下稱公車處）擔任公車駕駛員，被上訴人實
    際上係從屬於公車處下，受公車處指揮監督，並由公車處給
    付報酬，上訴人僅係代為發給薪資及投保，非被上訴人之雇
    主。原判決僅憑被上訴人於短期間內至高雄市政府公共汽車
    管理處擔任公車駕駛員，及上訴人曾發存證信函通知被上訴
    人等情，逕認被上訴人為雇用型派遣勞工，與最高法院81
    年度台上字第347 號判決意旨不符；又原判決認定縱為登錄
    型派遣勞工，於勞工提供勞務時，亦與該派遣公司存在勞動
    契約關係，並未說明理由，亦屬無據。綜上，原判決有上開
    理由不備之處，爰依法提起上訴，聲明請求廢棄原判決，駁
    回被上訴人在第一審之訴。
三、經查：上訴意旨所指上訴人僅係居中仲介被上訴人至高雄市
    政府公共汽車管理處擔任公車駕駛員，被上訴人並非雇用型
    派遣勞工，被上訴人之雇主為公車處，非被上訴人等情，均
    屬事實認定之問題。又原判決本於調查證據及兩造辯論之結
    果，認定被上訴人分別自民國94年1 月1 日及93年8 月30日
    起繼續性提供其自身人力予被告，聽從上訴人指派至公車處
    服勞務，且上訴人曾於94年7 月29日以存證信函通知被上訴
    人，陳明因業務緊縮及契約到期而自94年8 月1 日起不予聘
    用，故被上訴人屬雇用型派遣勞工，與上訴人間存有勞動契
    約，其理由並無違法不當之處，亦無適用法規不合法律規定
    ，或違反司法院大法官會議之解釋、最高法院尚有效判例之
    情形。至上訴人指摘原判決之認定與最高法院81年度台上字
    第347 號判決意旨不符，有不當之處云云，然該判決係因兩
    造間之契約屬僱傭關係或承攬關係有所爭執，乃以勞工具有
    人格上從屬性、經濟上從屬性、勞務親自履行性及納入雇主
    生產組織體系而與同僚間居於分工合作狀態等特徵為判斷依
    據，與原判決認定上訴人經營人力派遣業，與被上訴人間有
    派遣關係之情形有別；況上開判決並非判例，縱有違反，亦
    非違背法令，是上訴人依此指摘原判決不當，即屬無據。再
    上訴人主張原判決有判決不備理由之違法，然依上開說明，
    小額事件之上訴程序，並不得以判決不備理由為由，指摘原
    判決為違背法令，是上訴人此部分主張，亦屬無據。綜上，
    原判決並無違背法令之處，上訴人提起本件上訴，為無理由
    ，爰不經言詞辯論，予以駁回。
四、再按於小額訴訟之上訴程序，法院為訴訟費用之裁判時，應
    確定其費用額，民事訴訟法第436 條之19第1 項、第436 條
    之32第1 項定有明文。本件第二審裁判費用為新台幣1,500
    元，應由上訴人負擔，爰併為裁定如主文第2 項所示。
五、據上論結，本件上訴為無理由，依民事訴訟法第436 條之19
    第1 項、第436 條之32第2 項、第436 條之29第1 項第2 款
    、第449 條第1 項、第78條，判決如主文。
中    華    民    國    97    年    2     月    12    日
                      民事第二庭審判長法  官  林紀元
                                      法  官  陳業鑫
                                      法  官  黃悅璇
正本係照原本作成。
本判決不得再上訴。
中    華    民    國    97    年    2     月    12    日
                                     書記官  林昭吟


司法院資訊處製作；財團法人民間司法改革基金會備份。
